【裁判字號】    97,上易,2197
【裁判日期】    980120
【裁判案由】    賭博等
【裁判全文】
臺灣高等法院臺中分院刑事判決        97年度上易字第2197號
上  訴  人  臺灣臺中地方法院檢察署檢察官
被      告  甲○○
上列上訴人因賭博等案件，不服臺灣臺中地方法院97年度易字第
3493號中華民國97年10月31日第一審判決（起訴案號：臺灣臺中
地方法院檢察署97年度偵字第8890號），提起上訴，本院判決如
下：
    主  文
上訴駁回。
    事實及理由
一、本案被告對於其賭博等犯行供認不諱，又查本案經本院審理
    結果，認第一審判決認事用法及量刑均無不當，應予維持，
    並引用第一審判決書記載之事實、證據及理由（如附件一）
    。
二、檢察官上訴意旨如附件二。
三、惟按擺設電動賭博機具供人投幣玩樂，縱依該機器之設計結
    構，擺設者之勝率較高，惟其輸贏之或然率仍屬不確定，其
    性質係以該機器代替自己與人在公眾得出入之場所賭博，與
    意圖營利供給賭博場所由他人賭博不同，且擺設電動賭博機
    具供人玩樂，仍係憑偶然之事實以決定財物之得喪，並無何
    從中抽取金錢圖利之情形，即與刑法第268條意圖營利之構
    成要件尚屬有間，且查被告亦查無有經營前開電子遊戲場，
    有向客人收取場地費或抽頭費等情，是其僅於其居所之公眾
    得出入之場所內，擺設賭博性電子遊戲機「小瑪莉」1台，
    係利用該台賭博性電子遊戲機不確定之輸贏機率，與不特定
    之賭客賭博財物，並以該賭博性電子遊戲機出現之偶然事實
    決定勝負，性質上係利用賭博性電子遊戲機，與不特定之賭
    客對賭，被告本身即具賭客之身分，而屬普通賭博罪之對向
    犯，是被告就擺設賭博性電子遊戲機，尚無何營利意圖可言
    ，此與國內、外常見之大型賭場或大型電子遊戲場仍可藉由
    擺放多種且大量之機臺，提高營業者射倖獲利之比例，而可
    確定從中謀取巨額利益，甚至能將獲利回饋賭客享用餐飲、
    食宿利益之情形，顯然有別，自核與刑法第268條之意圖營
    利供給賭博場所及聚眾賭博罪構成要件尚不該當，此外，亦
    查無其他積極證據足資證明被告確有從中抽取金錢圖利，或
    收取場地費用之情事，依法原應為無罪之諭知，惟公訴意旨
    認被告此部分犯行與該論罪科刑部分，有想像競合犯之裁判
    上一罪關係，原審爰不另為無罪之諭知，尚無不合，公訴人
    上訴意旨指摘原判決不當，為無理由，應予駁回。
據上論斷，應依刑事訴訟法第三百七十三條、第三百六十八條，
判決如主文。
本案經檢察官乙○○到庭執行職務。
中    華    民    國    98    年    1     月    20    日
            刑事第二庭  審判長法  官  李  璋  鵬
                              法  官  胡  忠  文
                              法  官  蕭  錦  鍾
以上正本證明與原本無異。
不得上訴。
                              書記官  吳  雅  菁
中    華    民    國    98    年    1     月    20    日


司法院資訊處製作；財團法人民間司法改革基金會備份。
